【裁判字號】    99,聲,243
【裁判日期】    990624
【裁判案由】    停止羈押
【裁判全文】
臺灣宜蘭地方法院刑事裁定               99年度聲字第243號
聲  請  人
即被告之妻  甲○○
被      告  乙○○
選任辯護人  陳繼民律師
上列聲請人即被告因強盜等案件，聲請具保停止羈押，本院裁定
如下：
    主  文
聲請駁回。
    理  由
一、聲請意旨略以：按羈押被告必須符合下列4項要件：(一)被告
    犯罪嫌疑重大。(二)有刑事訴訟法第101條第1項所列3款情形
    之一。(三)非予羈押顯難進行追訴、審判或執行。(四)客觀上有
    羈押之必要。因而對於被告之羈押，除依刑事訴訟法第101
    條第1項所列3款之情事以為依憑外，乃對於是否有非予羈押
    顯難進行追訴、審判或執行，或客觀上是否有羈押之必要，
    亦應一併加以審酌。次按刑事被告經訊問後，認為有刑事訴
    訟法第76條所定之情形者，於必要時得羈押之，固為同法第
    101條所明定，但執行羈押後有無繼續之必要，仍許由法院
    斟酌訴訟進行程度及其他一切情事而為認定，最高法院46年
    台抗字第6號判例可參。是對被告之羈押，除應符合刑事訴
    訟法第101條第1項所列3款之要件外，更應對於是否有非予
    羈押顯難進行追訴、審判或執行，或客觀上是否有羈押之必
    要，詳予勾稽。茲查，被告乙○○客觀上應無續行羈押之必
    要：蓋(一)被告乙○○固被訴強盜、恐嚇等罪，其中強盜罪固
    屬5年以上之重罪，惟被告乙○○對於涉犯強盜罪部分之犯
    罪事實，業已詳為說明經過在卷，本案亦經檢察官偵查後檢
    證提起公訴，實無「非予羈押顯難進行追訴、審判或執行，
    或客觀上是否有羈押之必要」之情形，應無續予羈押之必要
    。(二)所謂有逃亡之虞，必須事實上足認被告釋放後確有逃亡
    之危險，並非漫無限制，祇須被告犯罪嫌疑重大，均可視為
    有逃亡之虞，而概予羈押，最高法院23年抗字第106號判例
    可參。故被告有一定之住居所，又查無「被告釋放後確有逃
    亡之危險」之客觀事實，揆諸前引實務見解，自無續予羈押
    被告之必要。(三)本案經檢察官多次偵訊，鈞院亦已訊問過被
    告乙○○，原羈押原因應已不存在，而無繼續羈押之必要。
    聲請人甲○○自被告乙○○遭收押以來，每日倚門思夫之痛
    ，豈筆墨所能形容於萬一，聲請人與乙○○所生長女陳姿爾
    、次女陳姿樺，一家生活均賴乙○○扶養，敬請鈞院垂憐，
    准予具保停止羈押。
二、按被告經法官訊問後，認為犯罪嫌疑重大，而有下列情形之
    一，非予羈押，顯難進行審判者，得羈押之︰(1)逃亡或有事
    實足認為有逃亡之虞者。(2)有事實足認為有湮滅、偽造、變
    造證據或勾串共犯或證人之虞者。(3)所犯為死刑、無期徒刑
    或最輕本刑為五年以上有期徒刑之罪者，刑事訴訟法第101
    條第1項定有明文。經查，被告乙○○因涉犯強盜等案件移
    送審理，經法官訊問後，認為被告乙○○雖否認犯行，但依
    卷附證據資料所示，足認被告乙○○涉犯刑法第330條第1項
    加重強盜罪，犯罪嫌疑重大，所犯又為最輕本刑5年以上有
    期徒刑之罪，衡情可認被告有逃亡之相當可能性存在，而有
    妨害審判、執行程序順利進行之可能性，若命具保等侵害較
    小之手段，顯不足以確保審判、執行程序之順利進行，有羈
    押之必要，依刑事訴訟法第101條第1項第3款規定，裁定自
    民國99年4月23日起執行羈押3個月。
三、次按被告及得為其輔佐人之人或辯護人，得隨時具保，向法
    院聲請停止羈押，刑事訴訟法第110條第1項定有明文。又法
    院准許具保停止羈押之聲請，其要件應以被告已無刑事訴訟
    法第101條第1項各款之情形，或已無羈押之必要，或另有同
    法第114條各款所示不得駁回具保聲請停止羈押之情形，倘
    被告猶符合刑事訴訟法第101條第1項所定情形，而無同法第
    114條各款所示之情形，且仍有羈押之必要者，法院自不應
    准許具保停止羈押。經查，被告乙○○雖否認犯罪，但經審
    閱卷附證人證詞及其他證據資料，足認被告乙○○涉犯刑法
    第330條第1項、第346條第3、1項等罪罪嫌重大，而其所犯
    刑法第330條第1項之加重強盜罪，係最輕本刑7年以上有期
    徒刑之罪，且其與共犯係以毆打、脅迫恐嚇及持打火機燒烤
    被害人手臂等手段犯案，危害社會治安重大，並已使被害人
    產生極大之畏懼心，而表示不願提出告訴，依此衡情可認否
    認犯罪之被告乙○○為規避刑罰之執行，有妨礙審判、執行
    程序進行之相當可能性存在，若予具保、責付或限制住居將
    不足以確保審判或執行程序之順利進行。故本院認為原羈押
    之原因及必要性依然存在，且不能因具保而使之消滅或得以
    確保程序之進行。至於聲請人所稱：「一家生活均賴被告乙
    ○○扶養」等節，核屬被告及聲請人之個人事由，並非屬刑
    事訴訟法第114條所定應准予具保停止羈押之情形。此外，
    本件亦無其他不得駁回具保聲請停止羈押之情形，故仍有繼
    續羈押之必要。從而，聲請人以前揭理由聲請具保停止羈押
    ，尚難准許，應予駁回。
四、據上論斷，應依刑事訴訟法第220條，裁定如主文。
中    華    民    國    99    年    6     月    24    日
                  刑事第三庭  審判長  法  官  黃永勝
                                      法  官  謝佩玲
                                      法  官  陳映佐
以上正本證明與原本無異。
如不服本裁定，應於裁定送達後5日內，向本院提出抗告狀。（
應附繕本）
                                      書記官  翁靜儀
中    華    民    國    99    年    6     月    24    日

司法院資訊處製作；財團法人民間司法改革基金會備份。
